臺灣臺北地方法院民事裁定
111年度重國字第9號
原      告  陳朝養  
訴訟代理人  韓瑋倫律師
被      告  內政部  
法定代理人  徐國勇  
被      告  內政部國土測繪中心

法定代理人  劉正倫  
被      告  新北市政府

法定代理人  侯友宜  
被      告  新北市瑞芳地政事務所

法定代理人  賴如慧  
上列當事人間請求國家賠償事件，本院裁定如下：
    主  文
本件移送臺灣基隆地方法院。
    理  由
一、按損害賠償之訴，除依本法規定外，適用民事訴訟法之規定
    ，國家賠償法第12條定有明文。又對於公法人之訴訟，由其
    公務所所在地之法院管轄；其以中央或地方機關為被告時，
    由該機關所在地之法院管轄；因不動產之物權或其分割或經
    界涉訟者，專屬不動產所在地之法院管轄，其他因不動產涉
    訟者，得由不動產所在地之法院管轄；因侵權行為涉訟者，
    得由行為地之法院管轄；共同訴訟之被告數人，其住所不在
    一法院管轄區域內者，各該住所地之法院俱有管轄權。但依
    第四條至前條規定有共同管轄法院者，由該法院管轄；訴訟
    之全部或一部，法院認為無管轄權者，依原告聲請或依職權
    以裁定移送其管轄法院，民事訴訟法第2條第1項、第10條第
    1、2 項、第15條第1項、第20條、第28條第1項各有明文。
    所謂其他因不動產涉訟，係指因不動產之物權或其分割或經
    界以外，與不動產有關之一切事項涉訟者而言（最高法院86
    年度台抗字第79號、98年度台抗字第155 號、104年度台抗
    字第538號裁判意旨參照）。
二、本件原告起訴主張被告新北市瑞芳地政事務所公務員於民國
    107年間就新北市○○區○○○段00地號、80地號、79地號土地（
    下合稱系爭土地）進行重測時，未依72年分割原圖及數值化
    成果資料所示之經界形狀及距離量測並定界址點，竟逕自預
    設錯誤之圖根點，顯有過失，是被告新北市瑞芳地政事務所
    之地籍圖重測結果及被告新北市政府之重測結果公告自屬有
    誤，原告爰以先位聲明請求將系爭土地之經界線登記位置及
    界址標示，回復原狀為如起訴狀附件1所示。又縱認本件不
    以回復原狀為適當，被告新北市瑞芳地政事務所之地籍圖重
    測結果及被告新北市政府之重測結果公告有誤，而有過失，
    已如前述；且被告內政部國土測繪中心之公務員竟以被告新
    北市瑞芳地政事務所於107年測設之錯誤圖根點為基點施測
    ，並據以製作錯誤之鑑定書及鑑定圖，亦顯有過失，導致原
    告於上開80地號土地上之房屋遭訴請拆屋還地，故備位請求
    被告連帶賠償原告遭拆除系爭房屋所受之損害新臺幣6,372,
    000元，爰依國家賠償法第2條第2項提起本件訴訟等語。則
    原告主張被告重測錯誤之侵權行為地及請求回復原狀之系爭
    土地位於新北市瑞芳區，依上開說明，得由該地之管轄法院
    臺灣基隆地方法院管轄。又被告所在地均不在同一法院轄區
    ，依民事訴訟法第20條但書規定，自應由有共同訴訟特別審
    判籍管轄法院即臺灣基隆地方法院管轄，原告向無管轄權之
    本院起訴，顯係違誤，爰依民事訴訟法第28條第1項之規定
    ，依職權裁定移送其管轄法院。
三、爰裁定如主文。　　
中　　華　　民　　國　　111 　年　　5 　　月　　4 　　日
                  民事第七庭    法　官　黃愛真
以上正本係照原本作成。　　　　　　　　　
如不服本裁定應於送達後10日內向本院提出抗告狀，並繳納抗告
費新臺幣1,000元。
中　　華　　民　　國　　111 　年　　5 　　月　　4 　　日
                                書記官  王曉雁